【裁判字號】    89,交訴,69
【裁判日期】    890713
【裁判案由】    業務過失致死
【裁判全文】
臺灣臺中地方法院刑事判決                          八十九年度交訴字第六九號
    公  訴  人  臺灣台中地方法院檢察署檢察官
    被      告  甲○○
右列被告因業務過失致死案件，經檢察官提起公訴（八十九年度偵字第六九五二號）
，本院判決如左：
    主  文
甲○○從事業務之人，因業務上之過失致人於死，處有期徒刑壹年，緩刑肆年。
    事  實
一、甲○○係利全運輸股份有限公司之司機，平日駕駛該公司所有車牌號碼ＫＯ－一
    ○八號之營業用聯結車載運貨物予客戶，乃從事駕駛為其業務之人，於民國（下
    同）八十九年二月二十三日晚間九時五十分許，駕駛上開營業聯結車，沿台中市
    ○○○路由東往西方向行駛，欲至旱溪東路與振興路路口右轉振興路，途經該交
    岔路口右轉時，本應注意汽車行駛至交岔路口，且同向二車道道路，欲右轉彎時
    ，應距交叉路口一○公尺前換入外側車道或右轉車道；又轉彎車應讓直行車先行
    ，而依當時天候下雨，夜間有照明設備，路面溼潤、無缺陷及無障礙物，視距良
    好，又無不能注意之情形，詎其能注意，竟疏未注意遵守轉彎車應讓直行車先行
    ，旋貿然駕車右轉，適有同方向由林大榮所騎乘車牌號碼ＪＧＧ—二三二號重型
    機車，亦疏未注意車前狀況，在甲○○所駕駛上開車輛右側後方直行，林大榮因
    一時閃避防範不及，其所騎乘之機車遂與甲○○所駕駛之上開聯結車右後輪發生
    擦撞，使林大榮人車倒地，其機車車身遭該聯結車輾壓，而林大榮則受有胸、腹
    腔挫傷及內出血等傷害，經送醫急救，仍因胸腹腔內出血於翌日上午五時十五分
    許不治死亡。甲○○於肇事後，在未經有偵查權之機關或公務員發覺為犯嫌前，
    向到場處理本件車禍之警員丁○○、丙○○自首即陳明其為肇事者及肇事經過，
    並願接受裁判。
二、案經臺中市警察局第三分局報請臺灣臺中地方法院檢察署檢察官相驗後，經檢察
    官自動檢舉偵查起訴。
    理  由
一、訊據被告甲○○對於前開事實坦承不諱，核與被害人林大榮之父乙○○於偵查中
    指述之情節相符，並經證人即至現場處理並製作警訊筆錄之臺中市警察局第三分
    局東區分駐所警員丙○○於本院審理時證述屬實，復有臺中市○○○道路交通事
    故調查報告表一份暨現場照片十七張附卷可稽。而被害人林大榮確因本件車禍而
    受有胸、腹腔挫傷等傷害致胸腹腔內出血不治死亡，亦經臺灣臺中地方法院檢察
    署檢察官督同檢驗員相驗屬實，製有勘驗筆錄、相驗屍體證明書、驗斷書及相驗
    照片四紙在卷可憑。按汽車行駛至交岔路口，且同向二車道道路，欲右轉彎時，
    應距交叉路口一○公尺前換入外側車道或右轉車道；又轉彎車應讓直行車先行，
    道路交通安全規則第一百零二條第一項第五款前段、第六款前段分別定有明文。
    經查，本件被告於右揭時地駕駛聯結車，本應遵守上開規定，而依當時天候下雨
    ，夜間有照明設備，路面溼潤、無缺陷及無障礙物，視距良好，有上開道路交通
    事故調查報告表附卷可查，又無不能注意之情形，詎其能注意，竟疏未注意其右
    後之直行車輛且應讓車，旋貿然右轉，因而肇事，致被害人傷重不治死亡，足見
    被告自有過失，雖被害人亦疏未注意車前狀況而與有過失，惟被告仍難辭過失之
    責。況本件車禍經送請臺灣省台中市車輛行車事故鑑定委員會鑑定意見，亦認被
    告「駕駛營業聯結車於交岔路口右轉時未注意讓右側慢車道直行車先行，為肇事
    主因，被害人駕駛重機車疏未注意車前狀況，為肇事次因，此有該鑑定委員會鑑
    定意見書在卷可資佐證，益徵被告確有過失，且其過失行為與被害人死亡間具有
    相當因果關係。本件事證明確，被告犯行洵堪認定。
二、查被告甲○○係利全運輸股份有限公司之司機，平日駕駛該公司所有上開營業用
    聯結車載運貨物予客戶，乃從事駕駛為其業務之人，此經其陳明在卷，乃從事駕
    駛為其業務之人，則其於執行業務中肇事致人死亡，核其所為，係犯刑法第二百
    七十六條第二項之業務過失致人於死罪。又被告於肇事後，在未經有偵查權之機
    關或公務員發覺為犯嫌前，向到場處理本件車禍之警員丁○○、丙○○坦承其為
    肇事者及肇事經過，並願接受裁判，亦據被告供承在卷，復有證人丁○○、丙○○到庭結證屬實，核與自首要件相符，依法減輕其刑。爰審酌被告於肇事後已與
    被害人家屬以新台幣二百七十五萬元達成和解賠償損害，有台中市南區調解委員
    會調解書影本一紙附卷可稽，及其過失程度、被害人家屬所受傷痛程度與犯後尚
    能坦承過失犯行等一切情狀，量處如主文所示之刑。次查被告尚無前科，未曾受
    有期徒刑以上刑之宣告，有臺灣高等法院被告全國前案紀錄表及臺灣臺中地方法
    院檢察署刑案資料查註紀錄表在卷可按，其因過失致犯本案，事後坦承過失犯行
    ，並與被害人家屬和解賠償損害，經此科刑教訓，當知所警惕，應無再犯之虞，
    本院認其所受刑之宣告，以暫不執行為適當，爰依法併予宣告緩刑四年，以促其
    注意改善。
據上論斷，應依刑事訴訟法第二百九十九條第一項前段，刑法第二百七十六條第二項
、第六十二條前段、第七十四條第一款，罰金罰鍰提高標準條例第一條前段，判決如
主文。
中      華      民      國  八十九    年      七      月     十三     日
                                    臺灣臺中地方法院交通法庭
                                        法  官  夏  一  
右正本證明與原本無異。
如不服本判決，應於送達後十日內向本院提出上訴狀（須附繕本），上訴於台灣高等
法院台中分院。
                                        書記官
中      華      民      國    八十九    年      七      月     十五     日
附錄論罪科刑法條：
刑法第二百七十六條第二項：
從事業務之人，因業務上之過失犯前項之罪者，處五年以下有期徒刑或拘役，得併科
三千元以下罰金。


司法院資訊處製作；財團法人民間司法改革基金會備份。
